臺灣臺南地方法院民事裁定
110年度家聲字第117號
聲  請  人  韓學義
相  對  人  韓○鈞
            韓○澤
上列當事人間聲請給付扶養費事件，本院裁定如下：
    主      文
聲請駁回。
聲請程序費用由聲請人負擔。
    理      由
一、本件聲請意旨略以：
（一）聲請人為相對人2人之父親，相對人韓○鈞無專長，經濟狀
      況不穩定，致個人收入無法扶養聲請人；相對人韓君澤因
      個人規劃外出發展，平日鮮少聯絡，民國103年之後用盡
      各種方式，無法聯繫。聲請人打零工維生，收入不穩，也
      收支不佳，不堪生活，聲請人每月生活雜費、水電、柴米
      油鹽、日常生活支出、醫療雜項，每月支出新臺幣（下同
      ）15,000元。
（二）爰聲明：相對人應自103年1月1日起至聲請人死亡止，按
      月於每月1前給付聲請人15,000元，及自聲請狀繕本送達
      之翌日起至清償日止，按周年利率百分之5計算利息之扶
      養費。
二、相對人韓○鈞則以：聲請人從伊高一就沒有扶養伊，聲請人
    與伊母親離婚太久，伊有時候住親戚那邊，有時候住母親那
    邊，生活費都是母親在給的，聲請人沒有與伊同住，也沒有
    扶養伊等語，資為抗辯。
三、按直系血親相互間，互負扶養之義務；受扶養權利者為直系
    血親者，以不能維持生活為限，此為民法第1114條第1款、
    第1117條第1項所明定。是扶養義務之發生，必須扶養權利
    人有扶養之必要，扶養義務人有扶養之可能，而直系血親尊
    親屬受扶養者，須以不能維持生活者為限，所謂不能維持生
    活，係指不能以自己之財產及勞力所得以維持自己之生活而
    言。經查：
（一）聲請人主張相對人等為聲請人之子女等情，業據聲請人提
      出戶籍謄本影本在卷可考，此部分事實堪予認定。
（二）本件聲請人主張相對人等為聲請人直系血親卑親屬，對聲
      請人有扶養義務云云，惟稽之聲請人名下有門牌號碼臺南
      市○○區○○○○街00號6樓之1房屋及所坐落臺南市○○區○○段00
      000地號土地，僅公告現值合計即達1,046,110元乙情，有
      其稅務電子閘門財產所得調件明細表附卷可參，若聲請人
      將上開自住房產向銀行抵押借貸款項或出售換取現金，尚
      仍維持數年開銷，可認聲請人能以自己之財產維持自己生
      活。基上，本件聲請人既顯非不能以自己之財產維持自己
      之生活，即無受扶養之必要，亦即聲請人之直系血親卑親
      屬依法尚不生扶養聲請人之義務，故聲請人請求相對人等
      給付扶養費，於法顯有未合。
（三）綜上所述，本件聲請人既無不能維持生活之情，並因此有
      受扶養之必要，故聲請人向其子女即相對人等請求給付扶
      養費，為無理由，應予駁回。
四、依家事事件法第97條、非訟事件法第21條第2項、民事訴訟
    法第95條、第78條，裁定如主文。
中　　華　　民　　國　　111 　年　　3 　　月　　7 　　日
                  家事法庭法　官　許嘉容
以上正本係照原本作成。　　　　　　　　　
如不服本裁定，應於送達後10日內向本院提出抗告狀，並繳納抗
告費新臺幣1,000元。
中　　華　　民　　國　　111 　年　　3 　　月　　7 　　日
                          書記官  賴佳柔